【裁判字號】    98,交簡上,77
【裁判日期】    981229
【裁判案由】    公共危險
【裁判全文】
臺灣彰化地方法院刑事判決            98年度交簡上字第77號
上  訴  人
即  被  告  甲○○
上列上訴人即被告因公共危險案件，不服本院九十八年度交簡字
第一七四九號中華民國九十八年十月二十一日第一審簡易判決（
檢察官聲請簡易判決處刑案號：九十八年度速偵字第一二七二號
），提起上訴，本院管轄第二審合議庭判決如下︰
    主  文
上訴駁回。
    事實及理由
一、本案經本院審理結果，認第一審判決認事用法及量刑均無不
    當，應予維持，並引用第一審判決書記載之事實、證據及理
    由（如附件）。
二、本件上訴人上訴意旨略以：上訴人甲○○家境困難，經濟困
    頓，本件係初次酒駕致犯公共危險罪，對所犯並無異議，惟
    因原判決量刑過重，爰請求撤銷原判決，從輕量刑云云。
三、按「被告以外之人於審判外之陳述，雖不符前四條之規定，
    而經當事人於審判程序同意作為證據，法院審酌該言詞陳述
    或書面陳述作成時之情況，認為適當者，亦得為證據。當事
    人、代理人或辯護人於法院調查證據時，知有第一百五十九
    條第一項不得為證據之情形，而未於言詞辯論終結前聲明異
    議者，視為有前項之同意。」，刑事訴訟法第一百五十九條
    之五定有明文。本件上訴人即被告於本院準備程序及審理時
    ，均表示對於檢察官所提各項證據方法之證據能力並無意見
    ，本院審酌上開各該證據均非屬違法取得之證據，復經本院
    於審判期日就上開證據進行調查、辯論，依法均具有證據能
    力，合先敘明。
四、經查上訴人甲○○於民國九十八年九月十八日晚上十一時之
    前某時，在彰化縣大葉大學附近之某ＫＴＶ，飲用高粱酒半
    瓶後，已達不能安全駕駛動力交通工具之程度，詎仍不顧大
    眾行車之公共安全，騎乘車牌號碼ＹＢＺ－四五一號重型機
    車，欲返回其位於彰化縣大村鄉○○路○段一三一巷四號之
    住處。嗣於同日晚上十一時五十分許，途經彰化縣大村鄉○
    ○○路二七四號前時，為警方攔查，經實施酒精濃度呼氣檢
    測，測得甲○○呼氣後之酒精濃度高達每公升一點三三毫克
    等事實，迭據被告於警詢時、偵查中及本院審理時坦承不諱
    ，並有彰化縣警察局公共危險當事人酒精測定紀錄表、刑法
    第一百八十五條之三案件測試觀察紀錄表、汽機車駕駛人酒
    後生理協調平衡檢測紀錄表、彰化縣警察局舉發違反道路交
    通管理事件通知單影本各一紙等件附卷可資佐證。綜上，本
    件上訴人上開公共危險犯行，事證明確，洵堪認定。
五、按量刑之輕重係屬事實審法院得依職權自由裁量之事項，苟
    已斟酌刑法第五十七條各款所列情狀而未逾法定刑度，即不
    得遽指為違法。且在同一犯罪事實與情節，如別無其他加重
    或減輕之原因，下級審法院量定之刑，亦無過重或失輕之不
    當情形，則上級審法院對下級審法院之職權行使，原則上應
    予尊重（最高法院八十五年度台上字第二四四六號判決參照
    ）。原審審酌上訴人飲酒後達不能安全駕駛動力交通工具之
    程度，竟仍恣意駕駛動力交通工具，輕忽往來人車生命、身
    體及財產之安全，且其經檢測呼氣中酒精濃度高達每公升一
    點三三毫克，對道路交通安全致生之危險甚鉅，暨其生活狀
    況、智識程度、犯後坦承犯行之態度等一切情狀，依其職權
    行使，於法定刑度內量處上訴人罰金新臺幣八萬元，並諭知
    易服勞役之折算標準，經核認事用法均無違法失當之處，上
    訴人上訴意旨指摘原判決量刑過重，請求撤銷原判決云云，
    為無理由，應予駁回。
據上論斷，應依刑事訴訟法第四百五十五條之一第一項、第三項
、第三百六十四條、第三百六十八條、第三百七十三條，判決如
主文。
本案經檢察官陳建佑到庭執行職務。
中    華    民    國    98    年    12    月    29    日
                  臺灣彰化地方法院刑事第三庭
                      審判長法官  李  進  清
                            法官  唐  中  興
                            法官  陳  銘  壎
以上正本證明與原本無異。
本件不得上訴。
中    華    民    國    98    年    12    月    29    日
                          書記官  蘇  美  苓

司法院資訊處製作；財團法人民間司法改革基金會備份。
